---
output: github_document
---

<!-- README.md is generated from README.Rmd. Please edit that file -->

```{r, include = FALSE}
knitr::opts_chunk$set(
  collapse = TRUE,
  comment = "#>",
  fig.path = "man/figures/README-",
  out.width = "100%"
)
```


# katws

<!-- badges: start -->
<!-- badges: end -->

# Überblick

`katws` ist ein Paket, das Funktionen zur explorativen Analyse von (kategorischen) 
Daten und zum Testen von Hypothesen (Unabhängigkeit Test) bereitstellt.
Diese Funktionen können an zwei im Paket enthaltenen Datensätzen getestet werden:

* `accidents21` -- Daten über die Autounfälle in Großbritannien im Jahr 2021
* `euro_startups` -- Daten über die Start-ups in den Top 8 europäischen Ländern 
nach Anzahl der Startups. 

Um die Funktionalität des Pakets zu veranschaulichen, werden wir den Datensatz 
`euro_startups` analysieren. 

### `euro_startups`
Die Daten stammen aus einem größeren Datensatz, 
_Startup Success/Fail Dataset from Crunchbase_, zu finden auf _kaggle_ unter 
folgendem Link:
<https://www.kaggle.com/datasets/yanmaksi/big-startup-secsees-fail-dataset-from-crunchbase>
Der Datensatz wurde über den folgenden Code generiert:
```{r generation_code , eval = FALSE}
startup <- read_csv("data-raw/startup.csv");
startup <- dplyr::select(startup, c("category_list", "status", "country_code"));
euro_startups <- dplyr::filter(startup, !status == "ipo" &
   country_code %in% c("AUT", "BEL", "CHE", "DEU", "FRA", "GBR", "IRL", "SWE") &
   !is.na(category_list));
euro_startups[,2:3] = lapply(euro_startups[, 2:3], as.factor);

```

Bevor wir mit unserer Analyse beginnen, lasst uns sehen, wie wir unser Paket
installieren können.

## Installation

Die neuste Version von `katws` kann wie folgt installiert werden:

``` {r installation , eval = FALSE}
remotes::install_gitlab(repo="ge47zot/katws", 
                        auth_token = "glpat-aEDEgsXeapej98uEMQmz",
                        host = "gitlab.lrz.de")
```

## Explorative Analyse

Jetzt sind wir bereit, die Daten zu untersuchen.
```{r library}
library(katws)
```

Werfen wir einen ersten Blick auf den Datensatz.
```{r startups}
euro_startups
```
`status` und `country_code` sind kategoriale Variablen (Factor). `category_list`,
das die Bereiche darstellt, in denen die Start-ups tätig sind, kann ebenfalls als
kategorisch angesehen werden, obwohl, da viele nicht nur in einem Bereich tätig sind,
es als `chr` gelassen wird, um Anfragen wie die folgenden einfacher zu verwenden:
```{r query}
euro_startups %>% dplyr::filter(stringr::str_detect(.data$category_list, "Software"))
  
```
Im Folgenden werden wir uns mehr für die Spalten `status` und `country_code` 
interessieren. 

### Numerische Zusammenfassung:
```{r contingency}
contingency_table(euro_startups, country_code, status)
```
Wie wir sehen, gibt es weitaus mehr Beobachtungen von Start-ups in Großbritannien,
Frankreich und Deutschland als in den anderen fünf Ländern.
Daher könnte es hilfreich sein, die Prozentsätze jedes Status in jedem Land zu sehen.

Dafür verwenden wir die `contingency_table_scale` Funktion. 
```{r contingency_scale_false}
contingency_table_scale(euro_startups, country_code, status)
```
Bemerkung: In einigen Fällen könnte man Prozentsätze relativ zu allen beobachteten 
Daten wünschen. Daher kann man in den Parameter `all` 
auf true setzen:
```{r contingency_scale_true, eval=FALSE}
contingency_table_scale(euro_startups, country_code, status, all = TRUE)
```
Das gibt uns jetzt jedoch keine neuen Erkenntnisse.

Aus der Tabelle können wir ersehen, dass es eine sehr kleine Varianz in der 
`operating` Spalte und eine relativ kleine Varianz in der `acquired` Spalte gibt.
In Österreich und Schweden scheint der Anteil geschlossener Start-ups jedoch
besonders höher zu sein.
Daher werfen wir die Frage auf:
Hängen die Chancen der Start-ups vom Land ab?
Ob die beiden Merkmale `country_code` und `status` voneinander abhängig sind, 
werden wir später testen.




### Graphische Zusammenfassung:

`katws` enthält die folgenden Funktionen, welche Plots erstellen:

* `BARPLOT1()` erzeugt ein klassisches Säulendiagramm.
* `BARPLOT2()` erzeugt ein Säulendiagramm mit zusätzlichen Facets.
* `PIECHART()` erzeugt ein Kreisdiagramm.
* `COUNTPLOT()` erzeugt ein Countplot mit möglichen Parametern `prop` oder `count`
* `HEATMAPS()` erzeugt eine Heatmap.

```{r barplot_simple}
BARPLOT1(euro_startups, status, country_code)
```

Dieses Säulendiagramm zeigt uns die Anzahl aller erworbenen (`acquired`), aller geschlossenen (`closed`) sowie aller laufenden (`operating`) Start-ups verteilt auf Österreich (`AUT`), Belgien ( `BEL` ), der Schweiz (`CHE`), Deutschland (`DE`), Frankreich (`FRA`), Großbritannien (`GBR`), Irland (`IRL`) und Schweden (`SWE`). 
Man erkennt insbesondere, dass `GBR` in allen Kategorien von `status` dominiert.
Außerdem ist es aus dem Diagramm ersichtlich, dass sehr viele Start-ups weiterhin im Betrieb sind. 

```{r barplot_faceted}
BARPLOT2(euro_startups, status, country_code)
```

In diesem Diagramm erhalten wir neben den gleichen Informationen vom ersten Diagramm außerdem Zusatzinformation:
Zuerst sind die Prozentsätze von `acquired`, `closed` und `operating` in jedem Land nahezu gleich.
Außnahmen sind `DEU` und `BEL`, wo sogar einwenig mehr Start-ups den Status `acquired` haben als `closed`.

```{r piechart}
PIECHART(euro_startups, status)
```

Hier sind nochmal klar die Prozentsätze von `acquired`, `closed` und `operating`
dargestellt.

```{r countplot_prop}
COUNTPLOT(euro_startups, status, country_code, "prop")
```

Dieses Diagramm ist die grafische Darstellung von `contingency_table_scale()`. Es stellt genau die Prozentsätze aller `status`-Werte in jedem Land dar.

```{r countplot_count}
COUNTPLOT(euro_startups, status, country_code, "count")
```

Hier erhalten wir eine grafische Variante, welches uns auch `BARPLOT1()` liefert.
In diesem Fall kann man auch nur die Informationen aus `BARPLOT1()` herausnehmen, obwohl es visuell sogar schlechter ist.

```{r heatmap}
HEATMAPS(euro_startups, status, country_code)
```

Heatmaps sind eine visuelle Variante von `COUNTPLOT()`, die ähnliche Resultate darstellt. Hier ist das Diagramm nur von wenig Nutzen, da der Großteil an Fläche mit der fast selben Farbe gefärbt ist.


## Induktive Analyse
Angenommen wir denken darüber nach, ein Start-up-Unternehmen 
zu gründen. Dabei möchten wir anhand früherer Daten wissen, ob wir in einem 
bestimmten Land bessere Erfolgschancen hätten.  

Dazu testen wir die Hypothese, ob das Land und der Status von Unternehmen nach 
einer bestimmten Zeit (noch in Betrieb, geschlossen oder gekauft) abhängig sind 
oder nicht.

H~0~: `country_code` und `status` sind unabhängig \
H~1~: sie sind abhängig



```{r startups_independence_plot}
test_independence(euro_startups, country_code, status, 1000, 1000, TRUE);
```

Wir sehen, dass der berechnete Chi-Quadrat-Wert unter der Annahme der Nullhypothese 
ziemlich nahe an der approximierten Verteilung liegt. Der p-Wert liegt weit über 
dem 0,05-Signifikanzniveau.
Daher können wir die Nullhypothese nicht verwerfen.

Um ein weiteres Beispiel zu sehen, sehen wir uns den Datensatz `accidents21` an.
Wir wollen testen, ob die Unfallschwere von dem Wochentag abhängt, 
an dem sie sich ereignen. 

H~0~: `accident_severity` und `day_of_week` sind unabhängig \
H~1~: sie sind abhängig

```{r accidents_independence_plot}
test_independence(accidents21, accident_severity, day_of_week, 1000, 1000, TRUE);
```

In diesem Fall sehen wir, dass der berechnete Chi-Quadrat-Wert weit von der 
Verteilung unter der Nullhypothese entfernt ist und, dass der p-Wert extrem klein
ist. Also ist die Wahrscheinlichkeit eines Fehlers 1. Art auch extrem klein und 
daher können wir die Null-Hypothese verwerfen.

Aus den Daten erhalten wir also, dass die Unfallschwere und der Wochentag abhängig 
zu sein scheinen.
Eine mögliche Erklärung kann sein, dass am Wochenende in den Städten viel weniger
Verkehr herrscht und die leichten Unfälle meist zur Hauptverkehrszeit passieren.



