---
output: github_document
---

<!-- README.md is generated from README.Rmd. Please edit that file -->

```{r, include = FALSE}
knitr::opts_chunk$set(
  collapse = TRUE,
  comment = "#>",
  fig.path = "man/figures/README-",
  out.width = "100%"
)
```

# katws

<!-- badges: start -->
<!-- badges: end -->

# Überblick
Zusätzlich enthält `katws` Funktionen, welche Plots erstellen:

* `BARPLOT1()` erzeugt ein klassisches Säulendiagramm.
* `BARPLOT2()` erzeugt ein Säulendiagramm mit zusätzlichen Facets.
* `PIECHART()` erzeugt ein Kreisdiagramm.
* `COUNTPLOT()` erzeugt ein Countplot mit möglichen Parametern `prop` oder `count`
* `HEATMAPS()` erzeugt eine Heatmap.

## Installation

Sie können die Entwicklungsversion von katws wie folgt installieren:

``` {r, eval = FALSE}
remotes::install_gitlab(repo="ge47zot/katws", 
                        auth_token = "glpat-aEDEgsXeapej98uEMQmz",
                        host = "gitlab.lrz.de")
```

## Explorative Analyse
```{r}
library(katws)
```


### Numerische Zusammenfassung:
```{r}
contingency_table(euro_startups, country_code, status)
```


### Graphische Zusammenfassung:
```{r}
BARPLOT1(euro_startups, status, country_code)

BARPLOT2(euro_startups, status, country_code)

PIECHART(euro_startups, status)

COUNTPLOT(euro_startups, status, country_code, "prop")

COUNTPLOT(euro_startups, status, country_code, "count")

HEATMAPS(euro_startups, status, country_code)

```

## Induktive Analyse
Angenommen wir denken darüber nach, ein Start-up-Unternehmen 
zu gründen. Dabei möchten wir anhand früherer Daten wissen, ob wir in einem 
bestimmten Land bessere Erfolgschancen hätten.  

Dazu testen wir die Hypothese, ob das Land und der Status von Unternehmen nach 
einer bestimmten Zeit (noch in Betrieb, geschlossen oder gekauft) abhängig sind 
oder nicht.

H~0~: `country_code` und `status` sind unabhängig \
H~1~: sie sind abhängig



```{r, results = 'hide'}
test_independence(euro_startups, country_code, status, 1000, 1000, TRUE);
```

